最高法院刑事判決                              八十六年度台上字第二三六二號
    上  訴  人  甲○○
    選任辯護人  楊盤江律師
    上  訴  人  乙○○
    選任辯護人  蕭慶賢律師
                龔君彥律師
右上訴人等因傷害致重傷案件，不服台灣高等法院台中分院中華民國八十五年五月二
十三日第二審判決（八十五年度上易字第六八八號，起訴案號：台灣台中地方法院檢
察署八十四年度偵字第一一一五八號），提起上訴，本院判決如左：
    主  文
上訴駁回。
    理  由
按刑事訴訟法第三百七十七條規定：上訴於第三審法院，非以判決違背法令為理由，
不得為之。是提起第三審上訴，應以原判決違背法令為理由，係屬法定要件，且必須
依據卷內資料為具體之指摘，並足據以辨認原判決已具備違背法令之形式，始屬相當
。本件原判決維持第一審論處上訴人等二人以共同傷害人之身體，因而致人於重傷罪
刑。係依憑上訴人等二人供述之事實，參酌告訴人即被害人古文智之指訴，目擊證人
郭正逢之證詞，沙鹿童綜合醫院出具之診斷證明書、長庚紀念醫院及台中榮民總醫院
之鑑定函等證據資料而為論斷，已述其所憑之證據及認定之理由。而以上訴人等否
認有上揭犯行之辯解，為飾卸之詞，不足採取，在理由內依據卷證資料，詳加指駁。
並說明依據上開三家醫院出具之證明及鑑定函，已足證明被害人被毆左眼受傷，致視
力小於○‧○二之殘障標準，而無恢復可能，堪認被害人左眼視能已屬毀敗，而符合
刑法第十條第四項第一款之重傷害情形，上訴人等主張被害人之左眼僅為視力減衰，
並未完全毀敗云云，不足採取之理由。從形式上觀察，原判決並無適用法則不當或判
決理由不備之違法情形存在。上訴意旨，置原判決所為明白論斷於不顧，仍執陳詞否
認犯罪，或專憑己見指被害人未達視能毀敗之重傷害程度，為單純事實上之爭執，進
而就原審採證認事職權之適法行使，泛詞指摘，難認已符合首揭法定之第三審上訴要
件。又量刑之輕重，乃事實審法院依實體法得自由裁量之事項，況原判決就其如何審
酌刑法第五十七條所列一切情狀在法定刑範圍內各量處有期徒刑年，已在理由內詳
加說明，殊無濫用量刑權限或判決理由不備之違法情形，亦不得任意指摘，執為適法
之第三審上訴理由。而本院乃法律審，其以調查事實為前提之上訴理由，自非適法之
第三審上訴理由，上訴人乙○○於提起第三審上訴後，始請求傳訊證人黃元家，自非
本院所得審酌。依前開說明，其上訴均違背法律上之程式，應予駁回。
據上論結，應依刑事訴訟法第三百九十五條前段，判決如主文。
中      華      民      國    八十六    年      四      月    二十四    日
                              最高法院刑事第六庭
                                  審判長法官  黃  劍  青
                                        法官  劉  敬  一
                                        法官  林  增  福
                                        法官  林  文  豐
                                        法官  邵  燕  玲
      右正本證明與原本無異
                                              書  記  官
中      華      民      國    八十六    年      五      月      一      日
